# 存货减值问题

提问人：娘子不敢了 时间：2015-02-04 23:25:03
情况如下： A公司与B公司签订《仓储物流服务合同》，约定B公司为A公司提供仓间储存国产天然橡胶，并根据A公司指示发货。
前述协议签订后，A公司依约将天然橡胶储存于B公司处，截至 2014 年 10 月 31 日，B公司确认A公司仓间尚有共计 5000 吨货物。 2014年 12 月 31 日，B公司向A公司出具《情况说明》，告知因库存数量与账面数据不符，暂停止发货。 2015 年 1 月A公司向法院提起诉讼，截止目前尚未开庭。据向A公司了解，B公司仓库的库存量不足 2000 吨，已经有五家以上企业起诉B公司，其所承担的赔偿额非常巨大，而且该公司注册资本为 500 万元，最新的财报信息来看，也没有可执行的财产，从起诉中获得赔偿的可能性很小。 问题：
针对现状，是否只需披露该相关信息，或者作为盘亏处理（资产减值处理）？

回答人：chenyiwei
建议通过实地核查和访谈等核实相关情况，在此基础上，对确实无望收回实物或获得补偿的部分，在履行必要的审批程序后核销资产处理。如果在财务报表批准报出日审批程序暂未走完，则在实务操作中可能可以接受对已损失的资产先计提全额减值准备，待履行程序完毕后再核销的做法。 根据《企业会计准则第 30 号——财务报表列报（ 2014 年修订）》第四条规定：“企业不应以附注披露代替确认和计量，不恰当的确认和计量也不能通过充分披露相关会计政策而纠正”，因此仅仅在附注中披露是远远不够的。